臺灣高等法院交通事件判決　　　　　　　　　　　九十三年度交上易字第二一０號
　　上　訴　人　臺灣臺北地方法院檢察署檢察官
　　上　訴　人
　　即　被　告　己○○
　　選任辯護人　余淑杏　律師
　　　　　　　　王麗萍　律師
　　　　　　　　方雍仁　律師
右上訴人因被告過失傷害案件，不服臺灣台北地方法院九十二年交易字第六八六號，
中華民國九十三年七月五日第一審判決（起訴案號：臺灣台北地方法院檢察署九十二
年度偵字第九九九二號），提起上訴，本院判決如左：
    主    文
上訴駁回。
    事    實
一、己○○、丙○○、丁○○、甲○○均為位在臺北縣新店市○○路九九號之「景文
    技術學院」學生，民國九十二年三月四日晚間九時二十分許，「景文技術學院」
    夜間課程結束後，己○○駕駛車牌號碼七Ｕ｜七一二六號自用小客車沿雙向二車
    道之臺北縣新店市○○路由「景文技術學院」往安康路方向（即南向北方向，檢
    察官誤載為由北向南方向）行駛，行至該路段距「景文技術學院」約一百五十公
    尺、路面道路邊線外及道路緣石頂面及正面均繪有紅色實線、禁止臨時停車處，
    己○○原應注意駕駛人駕駛汽車，應遵守道路交通標誌、標線、號誌之指示，禁
    止臨時停車處所不得停車，以及起步前應顯示方向燈，注意前後左右有無障礙或
    車輛行人，並應讓行進中之車輛行人優先通行，汽車倒車時，應顯示倒車燈光或
    手勢後，謹慎緩慢後倒，並應注意其他車輛及行人，而當時天氣晴、夜間有照明
    、視距良好，市區○○道路乾燥、筆直、無缺陷及障礙，依其智識、能力，又無
    不能注意之情事，詎己○○為求便利，執意在該處路邊停車，且於調整車輛停放
    位置之際，疏未注意安忠路南向北方向車道上有無車輛、讓行進中車輛先行，未
    顯示方向燈光即逕自將車輛前後挪移、轉向、車身侵入安忠路南向北方向車道，
    適丙○○騎乘車牌號碼ＦＺＥ｜九一七號重型機車沿臺北縣新店市○○路由南向
    北方向行駛，行至該路段距「景文技術學院」約一百五十公尺處，亦疏未注意前
    方路旁己○○所駕車輛之動向並採取減速、閃避等必要安全措施，貿然前行，己
    ○○所駕車輛前保險桿左側遂與丙○○所乘機車右側車身擦撞，丙○○所乘機車
    因而失去平衡，再左傾衝撞恰在其所乘機車左前方直行、由丁○○所騎乘、車牌
    號碼ＡＶＶ｜二四一號（檢察官誤載為ＡＶＶ｜九一七號）重型機車右側車身，
    丙○○、丁○○乃雙雙倒地滑行，丙○○受有左鎖骨骨折、雙膝外傷之傷勢，丁
    ○○受有右小腿、右手背外傷之傷勢；另甲○○騎乘車牌號碼ＷＴＧ｜二三三號
    輕型機車亦沿臺北縣新店市○○路由南向北方向行駛，亦疏未注意車前狀況、與
    同一車道前車保持隨時可以煞停之距離，近距離尾隨丙○○、丁○○所乘機車並
    低頭察看地面，俟聽聞丙○○、丁○○所乘機車碰撞、倒地聲響，復未能適時為
    煞車、閃避等必要安全措施，反驚惶跳車，所乘機車並撞及丙○○、丁○○所騎
    乘、已倒地滑行之機車，甲○○因而受有臀部挫傷、左小腿外傷之傷勢（丙○○
    涉犯因過失傷害丁○○罪嫌部分未據告訴）。
二、案經丙○○、丁○○、甲○○訴由臺北縣政府警察局新店分局報請臺灣臺北地方
    法院檢察署檢察官偵查起訴。
    理    由
一、訊據被告己○○固不否認為「景文技術學院」學生，於右揭時間將車牌號碼七Ｕ
    ｜七一二六號自用小客車停放在繪有紅色實線、禁止臨時停車之臺北縣新店市○
    ○路距「景文技術學院」約一百五十公尺處，告訴人丙○○所騎乘、車牌號碼Ｆ
    ＺＥ｜九一七號重型機車旋失去平衡、人車倒地，受有左鎖骨骨折、雙膝外傷之
    傷勢，告訴人丁○○所騎乘、車牌號碼ＡＶＶ｜二四一號重型機車及告訴人甲○
    ○所騎乘、車牌號碼ＷＴＧ｜二三三號輕型機車亦隨即發生碰撞倒地，告訴人丁
    ○○受有右小腿、右手背外傷之傷勢，告訴人甲○○受有臀部挫傷、左小腿外傷
    之傷勢等情，惟矢口否認因過失傷害告訴人，辯稱：並未察見告訴人丙○○所乘
    機車與伊所駕車輛前保險桿左側擦撞，縱告訴人丙○○所乘機車確有擦撞伊所駕
    車輛前保險桿左側，碰撞時伊所駕車輛為靜止狀態，有燃亮燈光，伊並曾下車察
    看車輛停放情況，且當日告訴人丙○○所乘機車倒地後係遭告訴人丁○○、甲○
    ○二人分別由左、右兩側衝撞云云。
二、經查，被告與告訴人丙○○、丁○○、甲○○均為位在臺北縣新店市○○路九九
    號之「景文技術學院」學生，九十二年三月四日晚間九時二十分許，「景文技術
    學院」夜間課程結束後，被告駕駛車牌號碼七Ｕ｜七一二六號自用小客車沿雙向
    二車道之臺北縣新店市○○路由「景文技術學院」往安康路方向行駛，行至該路
    段距「景文技術學院」約一百五十公尺處，被告執意在該處路邊停車，且於調整
    車輛停放位置之際，疏未注意安忠路南向北方向車道上有無車輛、讓行進中車輛
    先行，未顯示方向燈光即逕自將車輛前後挪移、轉向、車身侵入安忠路南向北方
    向車道，適告訴人丙○○騎乘車牌號碼ＦＺＥ｜九一七號重型機車沿臺北縣新店
    市○○路由南向北方向行駛，行至該路段距「景文技術學院」約一百五十公尺處
    ，被告所駕車輛前保險桿左側遂與告訴人丙○○所乘機車右側車身擦撞，告訴人
    丙○○所乘機車因而失去平衡，再左傾衝撞恰在其所乘機車左前方直行、由告訴
    人丁○○所騎乘、車牌號碼ＡＶＶ｜二四一號重型機車右側車身，告訴人丙○○
    、丁○○雙雙倒地滑行，告訴人丙○○受有左鎖骨骨折、雙膝外傷之傷勢，告訴
    人丁○○受有右小腿、右手背外傷之傷勢，另告訴人甲○○騎乘車牌號碼ＷＴＧ
    ｜二三三號輕型機車亦沿臺北縣新店市○○路由南向北方向行駛，尾隨告訴人丙
    ○○、丁○○所乘機車，因低頭察看地面，俟聽聞告訴人丙○○、丁○○所乘機
    車碰撞、倒地聲響，即驚惶跳車，所乘機車乃撞及丙○○、丁○○所騎乘、已倒
    地滑行之機車，告訴人甲○○因而受有臀部挫傷、左小腿外傷等傷勢之事實，業
    據告訴人丙○○、丁○○、甲○○於警、偵訊及原審審理中指訴纂詳，核與證人
    即當日亦騎乘機車行經該處目擊事故發生之告訴人同窗戊○○證述情節相符，復
    有臺北縣政府警察局新店分局道路交通事故調查報告表、現場圖（其中臺北縣新
    店市○○路「景文技術學院」前路段為南｜北向，安忠路與安康路二段交岔路口
    位在安忠路北端盡頭，「景文技術學院」則位在安忠路近南端盡頭處，有地圖影
    本可考，是現場圖上關於南北方向標示顯有錯誤，應予更正）、補充資料表、現
    場照片、車輛照片、診斷證明書附卷可稽，以上各情，除告訴人丙○○所乘機車
    是否與被告所駕車輛擦撞，擦撞之際被告所駕車輛是否靜止，以及告訴人丙○○
    是否係遭告訴人丁○○、甲○○所乘機車追撞外，亦經被告坦認不諱。
三、又九十二年三月四日晚間九時二十分許天氣晴，臺北縣新店市○○路距該路段九
    九號「景文技術學院」一百五十公尺處夜間有照明、視距良好，市區○○道路乾
    燥、筆直、無缺陷及障礙，依被告之智識、能力又無不能注意之情事；及該路段
    為雙向二車道，南向北、北向南方向各有一車道、各寬三‧二公尺，道路兩側路
    面邊線外、道路緣石正面及頂面均繪有紅色實線、禁止臨時停車，道路中央繪有
    分向限制線（雙黃線），被告、告訴人三人所駕車輛均為由「景文技術學院」往
    安忠路與安康路二段交岔路口方向行駛；以及告訴人丙○○所乘機車係向右倒地
    、車頭朝北，最後倒地位置在安忠路對向（即北向南方向）車道內、近路面邊線
    處，倒地後在地面留下一呈西南｜東北走向、起自道路中央分向限制線、現場圖
    上標示之「Ｂ００八０八六」基準點南方約二‧三公尺處、終於安忠路北向南方
    向車道內、現場圖上「Ｂ００八０八六」基準點北方約十二‧三公尺，丙○○所
    乘機車最後倒地位置後輪處、長約十四‧五公尺之刮地痕，告訴人丁○○所乘機
    車亦係向右倒地，車頭朝東北方，最後倒地位置在丙○○所乘機車最後倒地位置
    西側、安忠路北向南方向車道內，車身跨越路面邊線、車頭在路面邊線外，告訴
    人甲○○所乘機車則係向左倒地，車頭朝北，最後倒地位置在安忠路南向北方向
    車道內、近路面邊線處，倒地後在地面留下一呈西北｜東南走向、起自道路中央
    分向限制線、現場圖上「Ｂ００八０八六」基準點北方約六‧六公尺處、終於安
    忠路南向北方向車道內、現場圖上「Ｂ００八０八六」基準點北方十四公尺、告
    訴人甲○○所乘機車最後倒地位置後輪處、長約七‧九公尺之刮地痕，並據臺北
    縣政府警察局新店分局據報處理之員警乙○○觀察、記載、採證、標繪明確，有
    道路交通事故調查報告表、現場圖、現場照片可佐，且經被告肯認無訛。
四、被告雖否認因過失傷害人，辯稱並未察見告訴人丙○○所乘機車與其所駕車輛前
    保險桿左側擦撞，縱告訴人丙○○所乘機車確有擦撞其所駕車輛前保險桿左側，
    碰撞時其所駕車輛為靜止狀態，有燃亮燈光，其人並曾下車察看車輛停放情況，
    且當日告訴人丙○○所乘機車倒地後係遭告訴人丁○○、甲○○二人分別由左、
    右兩側衝撞云云，然查：
(一)依肇事現場圖所示，肇事現場雖未繪有車輛碎片痕跡，然告訴人丙○○所乘機車
    當日確與被告所駕駛、車牌號碼七Ｕ｜七一二六號自用小客車擦撞，且二車碰撞
    之際被告所駕車輛係未顯示方向燈光、車頭突然大幅度切入臺北縣新店市○○路
    南向北方向車道中，告訴人丙○○所乘機車因與被告所駕車輛碰撞後，始失控衝
    撞左前方告訴人丁○○所乘機車，後方告訴人甲○○所乘機車再衝撞告訴人丙○
    ○、丁○○所騎乘、斯時已因碰撞倒地滑行之機車，此迭經告訴人丙○○、丁○
    ○、甲○○指訴歷歷且互核相符，並與證人戊○○證述情節及臺北縣政府警察局
    新店分局道路交通事故調查報告表、現場圖、談話記錄表所載事故情節一致，且
    依告訴人及證人戊○○之陳述內容以觀，證人戊○○確有於本件車禍發生前後經
    過現場，並目睹肇事經過，被告辯稱戊○○於車禍時不在現場，所為證言不實云
    云，尚非可採。而被告當日所駕車牌號碼七Ｕ｜七一二六號自用小客車事故後前
    保險桿左側黑色防撞條上有長約三十公分與車身平行之明顯擦痕，告訴人丙○○
    所乘車牌號碼ＦＺＥ｜九一七號重型機車右側車身受損（車殼、坐墊破裂），此
    業經到場處理之員警檢視後記載、採證翔實，有交通事故補充資料表、車輛照片
    在卷可按，可見被告之汽車確有與告訴人丙○○之機車相擦撞甚明，而況，告訴
    人丙○○、丁○○、甲○○及證人戊○○於本件事故前均與被告素不相識、無任
    何宿怨仇隙，此為被告所不爭執，衡情告訴人、證人等四人應無甘冒誣告、偽證
    罪責而相互勾串以羅織誣陷被告之可能或必要。
(二)參以被告所駕車輛最後停放位置左前車角距離告訴人丙○○所乘機車刮地痕起點
    約僅一‧六公尺（計算方式：被告所駕車輛最後停放位置在現場圖上「Ｂ００八
    ０八六」基準點南方約三‧五公尺，丙○○所乘機車刮地痕起點在現場圖上「Ｂ
    ００八０八六」基準點南方約二‧三公尺，三‧五減二‧三等於一‧六，故二者
    相距約一‧六公尺），而被告復於原審審理中供承：告訴人三人所乘機車倒地後
    ，其猶將車輛略倒車後移至現場圖上其所駕車輛最後停放位置，亦即事故發生時
    被告所駕車輛左前車角、前保險桿左側與告訴人丙○○所乘機車刮地痕起點間距
    離應更短、少於一‧六公尺。另告訴人甲○○所乘機車刮地痕起點距離告訴人丙
    ○○所乘機車刮地痕起點約有八‧九公尺之遙（計算方式：丙○○所乘機車刮地
    痕起點在現場圖上「Ｂ００八０八六」基準點南方約二‧三公尺，甲○○所乘機
    車刮地痕起點在現場圖上「Ｂ００八０八六」基準點北方約六‧六公尺，二‧三
    加六‧六等於八‧九，故二者相距約八‧九公尺），倘告訴人丙○○係倒地後始
    接連遭告訴人丁○○、甲○○所乘機車自左、右側撞擊，丁○○、甲○○所乘機
    車前車頭應不致毫無碰撞痕跡，丁○○所乘機車亦無可能固定在丙○○所乘機車
    左側、與丙○○所乘機車一同滑行至對向車道路旁，甲○○所乘機車亦不致在撞
    擊丙○○所乘機車、俟丙○○所乘機車倒地朝東北方滑行達八‧九公尺後，始倒
    地朝東南方滑行。再者，告訴人丙○○所駕機車之刮地痕起點為道路中心線，向
    左斜向對向車道，長達十四點五公尺，最後告訴人丙○○及丁○○所騎二機車則
    倒於對向車道路邊，可見本件車禍之發生係被告於該路段路邊停車時，未注意後
    方來車即將車輛前後挪移、轉向，車身已占用安忠路南向北方向車道，當告訴人
    丙○○駛至欲躲閃及超越自小客車時，乃與被告所駕車輛左前側保險桿擦撞，致
    告訴人之機車向左滑倒並衝撞丁○○之機車，加上甲○○未即時採取煞車、閃避
    等必要安全措施，反驚惶跳車，所乘機車並撞及丙○○、丁○○所騎乘、已倒地
    滑行之機車，最後丙○○、李柏宏二人所騎之機車則雙雙倒於對向車道路邊，堪
    予認定。
(三)從而，被告所辯咸無可採，告訴人丙○○所乘機車右側車身於被告所駕車輛前後
    挪移、轉向、車身侵入車道之際與被告所駕車輛前保險桿左側擦撞，因而失去平
    衡、衝撞左前方由告訴人丁○○所乘機車，丙○○、丁○○雙雙人車倒地滑行受
    傷，後方乘車近距離尾隨丙○○、丁○○之告訴人甲○○亦因而跳車受傷，應堪
    認定。
五、按道路交通安全規則所用名詞「汽車」指在道路上不依軌道或電力架線而以原動
    機行駛之車輛（包括機器腳踏車）；前項第一款所指之汽車，如本規則同一條文
    或相關條文就機器腳踏車另有規定者，係指除機器腳踏車以外四輪以上之車輛；
    駕駛人駕駛汽車，應遵守道路交通標誌、標線、號誌之指示；汽車停車時，應依
    左列規定：（一）禁止臨時停車處所不得停車；起步前應顯示方向燈，注意前後
    左右有無障礙或車輛行人，並應讓行進中之車輛行人優先通行；汽車倒車時，應
    依左列規定：（二）應顯示倒車燈光或手勢後，謹慎緩慢後倒，並應注意其他車
    輛及行人；汽車在同一車道行駛時，除擬超越前車外，後車與前車之間應保持隨
    時可以煞停之距離；汽車行駛時，駕駛人應注意車前狀況，隨時採取必要之安全
    措施，禁止臨時停車線，用以指示禁止臨時停車路段，以劃設於道路緣石正面或
    頂面為原則，無緣石之道路得標繪於路面上，距路面邊緣以三十公分為度；本標
    線為紅色實線，線寬除設於緣石，正面者以緣石高度為準外，其餘皆為十公分，
    道路交通安全規則第二條第一項第一款、第二項、第九十條、第一百十二條第一
    項第一款、第八十九條第一項第六款、第一百十條、第九十四條第一項、第三項
    ，道路交通標誌標線號誌設置規則第一百六十九條第一項、第二項定有明文。
    本件被告於九十二年三月四日晚間九時二十分許，駕駛車牌號碼七Ｕ｜七一二六
    號自用小客車沿雙向二車道之臺北縣新店市○○路由南向北方向行駛，行至該路
    段距「景文技術學院」約一百五十公尺、路面道路邊線外及道路緣石頂面及正面
    均繪有紅色實線、禁止臨時停車處，當時天氣晴、夜間有照明、視距良好，市區
    ○○道路乾燥、筆直、無缺陷及障礙，依其智識、能力，又無不能注意之情事，
    前已述及，詎被告為求便利，執意在該處路邊停車，且於調整車輛停放位置之際
    ，疏未注意安忠路南向北方向車道上有無車輛、讓行進中車輛先行，未顯示方向
    燈光即逕自將車輛前後挪移、轉向、車身侵入安忠路南向北方向車道，適告訴人
    丙○○騎乘車牌號碼ＦＺＥ｜九一七號重型機車沿臺北縣新店市○○路由南向北
    方向行駛，行至該處亦疏未注意前方路旁被告所駕車輛之動向並採取減速、閃避
    等必要安全措施，貿然前行，被告所駕車輛前保險桿左側遂與告訴人丙○○所乘
    機車右側車身擦撞，丙○○所乘機車因而失去平衡，再左傾衝撞恰在其所乘機車
    左前方直行、由告訴人丁○○所騎乘、車牌號碼ＡＶＶ｜二四一號重型機車右側
    車身，丙○○、丁○○乃雙雙倒地滑行，丙○○受有左鎖骨骨折、雙膝外傷之傷
    勢，丁○○受有右小腿、右手背外傷之傷勢，另告訴人甲○○騎乘車牌號碼ＷＴ
    Ｇ｜二三三號輕型機車亦沿臺北縣新店市○○路由南向北方向行駛，亦疏未注意
    車前狀況、與同一車道前車保持隨時可以煞停之距離，近距離尾隨丙○○、丁○
    ○所乘機車並低頭察看地面，俟聽聞丙○○、丁○○所乘機車碰撞、倒地聲響，
    復未能適時為煞車、閃避等必要安全措施，反驚惶跳車，所乘機車並撞及丙○○
    、丁○○所騎乘、已倒地滑行之機車，告訴人甲○○因而受有臀部挫傷、左小腿
    外傷之傷勢，被告有違反交通標線指示在禁止臨時停車處所停車、停車前後挪移
    、轉向之際疏未顯示方向燈光、注意前後車道中有無車輛、讓行進中車輛先行之
    過失甚明，且其過失行為與告訴人三人之傷勢間，有相當因果關係。
六、汽車駕駛人雖可信賴其他參與交通之對方亦能遵守交通規則，同時為必要之注意
    ，謹慎採取適當之行動，而對於不可知之對方違規行為並無預防之義務，惟對於
    違規行為所導致之危險，若屬已可預見，且依法律、契約、習慣、法理及日常生
    活經驗等，在不超越社會相當性之範圍應有注意之義務者，自仍有以一定之行為
    避免結果發生之義務，倘關於他人之違規事實已極明顯，同時有充足之時間可採
    取適當之措施以避免發生交通事故之結果時，即不得以信賴他方定能遵守交通規
    則為由，以免除自己之責任 (最高法院七十四年台上字第四二一九號、八十四年
    台上字第五三六０號迭著有判例可資參照)，是汽車駕駛人對於他人之違規行為
    縱無預見及防止之義務，仍應於已盡法律、契約、習慣、法理、日常生活經驗下
    應盡之相當注意義務後，始得據以主張對該他人違規行為所生危害無法預見、防
    止而無過失，合先敘明。本件被告既有違反交通標線指示在禁止臨時停車處所停
    車、停車前後挪移、轉向之際疏未顯示方向燈光、注意前後車道中有無車輛、讓
    行進中車輛先行之過失，此經本院審認如前，告訴人丙○○雖有疏未注意車前狀
    況、隨時採取必要安全措施，致未能察見被告所駕車輛動向、採取減速、閃避措
    施之過失，告訴人甲○○亦有疏未注意車前狀況、與同一車道前車保持隨時可以
    煞停之距離、隨時採取必要安全措施，致未能察見前方事故發生、及時煞停並採
    取減速、閃避等措施之過失，但告訴人之過失並不能解免被告應負過失之責。
七、核被告所為，係犯刑法第二百八十四條第一項前段過失傷害罪。被告以一過失行
    為致告訴人丙○○、丁○○、甲○○三人受傷，係以一行為侵害三人之身體、健
    康法益，為同種想像競合犯，應依刑法第五十五條之規定，從一重之過失傷害罪
    處斷。原審適用刑法第二百八十四條第一項前段、第五十五條、第四十一條前段
    ，罰金罰鍰提高標準條例第一條前段、第二項之規定，審酌被告並無前科、素行
    良好，有本院被告全國前案紀錄表可佐，及過失程度、造成之損害、犯罪後態度
    與迄未與被害人家屬達成民事上和解賠償損害等一切情狀，量處有期徒刑五月，
    並諭知易科罰金之折算標準。經核其認事用法並無違誤，量刑亦屬允當。檢察官
    循告訴人丙○○、丁○○、甲○○之請求上訴，略以︰被告於肇事後，一再否認
    有任何過失行為，認係告訴人丙○○騎乘機車車速過快，未能即時煞車，將所有
    責任推卸至告訴人身上，且於肇事後逕自離去，事後對告訴人之傷勢及損害賠償
    費用亦未加聞問，並與告訴人惡言相向，顯見被告自始至終並無悔意；告訴人丁
    ○○、甲○○傷勢雖尚輕微，但告訴人丙○○傷勢非輕，被告肇事迄今已逾一年
    全然未與告訴人達成和解、賠償告訴人所受損失，漠視他人生命、身體、健康安
    危及身心痛苦，而被告卻僅被輕判有期徒刑五月，刑期實屬過輕等語。然查原審
    對被告之量刑，已審酌被告之各種犯罪情狀，本院經核並無不當，檢察官之上訴
    ，為無理由，應予駁回。至被告上訴意旨略以：本件告訴人與證人皆為同學關係
    ，其證詞不足採信。且依台北縣政府警察局新店分局交通事故分析研判表、起訴
    書之犯罪事實、原審判決、原審檢察官庭訊筆錄均顯示告訴人丙○○騎乘機車車
    速過快，且該路段適逢下坡，應可推斷事實為告訴人丙○○車速過快無法即時煞
    車，造成追撞，而非被告違規停車擦撞告訴人丙○○所致云云。惟查，本件告訴
    人與證人雖為同學關係，但告訴人丙○○、丁○○、甲○○、證人戊○○於本件
    事故前均與被告素不相識、無任何宿怨仇隙，此為被告所不爭執，衡情告訴人、
    證人等四人應無甘冒誣告、偽證罪責、相互勾串以羅織誣陷被告之可能或必要，
    且該四人之供述尚屬相符，並無乖違之處，自得作為本案之證據。又縱告訴人丙
    ○○有疏未注意車前狀況，致未能察見被告所駕車輛動向，採取減速之過失，然
    因被告違反交通標線指示在禁止臨時停車處所停車，並於前後挪移、轉向之際疏
    未顯示方向燈光，使告訴人丙○○為閃避該車輛而發生煞車不及，造成後續追撞
    事故，自難謂被告無過失責任。是其上訴非有理由，亦應予駁回。
據上論斷，應依刑事訴訟法第三百六十八條，判決如主文。
本案經檢察官王安明到庭執行職務。
中　　　華　　　民　　　國　　九十三　　年　　十二　　月　　二十三　　日
　　　　　　　　    　　台灣高等法院刑事第七庭
                            審判長法　官  吳  啟  民
                            　　　法　官  施  俊  堯
                            　　　法　官  蘇  隆  惠
右正本證明與原本無異。
不得上訴。
                                  書記官  周  素  秋
中　　　華　　　民　　　國　　九十三　   年　　十二　　月　　二十三　　日
本案論罪科刑法條全文
刑法第二百八十四條一項因過失傷害人者，處六月以下有期徒刑、拘役或五百元以下
罰金，致重傷者，處一年以下有期徒刑、拘役或五百元以下罰金。
從事業務之人，因業務上之過失傷害人者，處一年以下有期徒刑、拘役或一千元以下
罰金，致重傷者，處三年以下有期徒刑、拘役或二千元以下罰金。
